# 【求问】现最新准则上市公司作为劣后级 LP 兜底超额损失如何处理？

提问人：prayforkd 时间：2019-12-29 08:05:13
求助下论坛各位大大，现最新准则上市公司作为劣后级 LP 兜底超额损失如何处理？案例具体如下：
A 上市公司一开始作为劣后级 LP 投资了S 并购基金，持股比例 14%（当时是按照可供出售金融资产核算）
但后面基金没能退出，按照协议 A要兜底赔偿优先级 LP约为 5 个亿，这个时候 A 账面上可供出售金融资产已经计提减值准备至 0 ，同时根据投委会决议，A 正式获得对S 的控制，将其纳入合并报表。
【请问】此时超额损失 5 个亿是否为合并成本？是否要计算商誉？
我看到其个别报表上是 借营业外支出 5 亿 贷预计负债 5 亿，合并报表上是恢复长投再抵消长投，从而产生商誉，请问标准操作应该如何处理？

回答人：chenyiwei
“A 上市公司一开始作为劣后级 LP 投资了 S 并购基金”“后面基金没能退出，按照协议 A 要兜底赔偿优先级 LP 约为 5 个亿” 这种情况表明在更早时（最早到该 S 基金成立时）A 已经控制该基金及其所投资的企业？而不是现在优先级退出时才控制？建议关注前期有无差错。如有差错，建议及时更正。
假设你的理解是合理的（个人感觉可能性不大），则赔偿款 5 亿元计入合并成本，并纳入取得被投资公司控制权的商誉计算。但鉴于该投资本身已经减值到零，故最终很可能是对这部分长投成本和商誉在当期末立即减值。